# 重大重组中购买日如何确定

提问人：wangmei26 时间：2019-05-22 15:01:43
陈老师：
还需要咨询一个判断购买日的问题，麻烦陈老师了。
上市公司重大重组，标的公司 5 月 20 日办理完毕工商变更，会计师出具了验资报告。但上市公司对标的公司发行股份的登记手续预计 6 月 10 号左右办理完毕。那么购买日是确定为 5 月 31 日还是 6 月 30 日？
判断购买日的重要标准：
1 、股权转让协议经过股东大会批准；
2 、已支付 50%以上的对价，并且后续款项有能力支付；
3 、经营以及财务已经由购买方控制；
4 、财产交接手续已经完成；
5 、需要相关部门特殊审批的，已经获得批准。
如果按照上面的标准来判断，应当以 6 月 30 日为购买日，因为 6 月 10日才办理完毕股份发行登记手续。
但上市公司和标的公司双方商议，均希望以 5 月 31 日为购买日。虽然根据上面第 2 条的判断， 5 月 31 日上市公司未将股份授予给标的公司原股东，相当于并未支付对价（就算支付了现金对价部分亦未达到 50%以上），因此不符合购买日的条件。但也有判断认为，在 5 月 31 日，标的公司的股权已经过户给上市公司，已经向上市公司交付了购买上市公司新发行股份的对价，对上市公司的出资已经实际到位。且上市公司发行股份已经在进行中，只是时间进度的问题，不存在实质的障碍，亦可以认定 5 月 31 日为购买日，不知这种理解是否有道理？

回答人：chenyiwei
赞同后一种观点：“在 5 月 31 日，标的公司的股权已经过户给上市公司，已经向上市公司交付了购买上市公司新发行股份的对价，对上市公司的出资已经实际到位。且上市公司发行股份已经在进行中，只是时间进度的问题，不存在实质的障碍，亦可以认定 5 月 31 日为购买日”。